最高法院刑事判決　　　　　　　　　　　　　　　八十七年度台上字第一七三五號
　　上 訴 人　乙○○
　　　　　　　甲○○
右上訴人等因走私案件，不服台灣高等法院高雄分院中華民國八十六年十二月二日第
二審更審判決（八十六年度上更(一)字第三二八號，起訴案號：台灣高雄地方法院檢察
署八十四年度偵字第六七四七號），提起上訴，本院判決如左：
    主  文
上訴駁回。
    理  由
按刑事訴訟法第三百七十七條規定：上訴於第三審法院，非以判決違背法令為理由，
不得為之。是提起第三審上訴，應以原判決違背法令為理由，係屬法定要件。且必須
依據卷內資料為具體之指摘，並足據以辨認原判決已具備違背法令之形式，始屬相當
。次按證據之憑信力如何，事實審法院依自由心證之原則，本有斟酌取捨之權，苟其
取捨，不違背經驗法則或論理法則，不得任意指為違法，而據為適法之第三審上訴理
由。本件原判決依憑證人即南部地區海岸巡防司令部（下稱海巡部）第五指揮部五三
大隊五三四中隊隊員李作善、王仁男、陳建成所證述，並有如原判決附表所示之大陸
物品扣案可證，扣案之豬筋、鴨舌、乳豬等物係同時為海巡部查獲，且為上訴人乙○
○、甲○○與已經原審判決確定之楊世堂、葉吉風、黃勝全、洪天泰、吳文士、陳天
賜、羅曉明、高崇位及其他不詳姓名之男子從高雄縣梓官鄉蚵仔寮漁港，搬運至附近
某空屋內，是應認該批扣案物品為不詳姓名者，一次自大陸以漁船私運進口至蚵仔寮
漁港後，再由上訴人等與楊世堂等人搬運無誤。再扣案之豬筋、鴨舌及乳豬等物品，
業經財政部關稅總局大陸物品鑑定委員會鑑定結果認定均係「大陸物品」，有財政部
關稅總局函三件附於一審卷可稽，而附表所示之物於民國八十四年三月二十七日緝獲
時完稅價格，合計為新台幣（下同）三十一萬一千八百四十元，已逾十萬元管制進口
物品公告數額，亦有財政部高雄關稅局八十五年二月五日關緝字第○一九五號函附卷
足憑等證據資料，認定上訴人等與已經原審判決確定之楊世堂、葉吉風、黃勝全、洪
天泰、吳文士、陳天賜、羅曉明、高崇位及其他十餘名不詳姓名之男子，均明知如原
判決附表所示之物，係經行政院公告列為管制物品之大陸地區產製農產品，竟共同基
於犯意之聯絡，於八十四年三月二十七日凌晨三至四時許，在高雄縣梓官鄉蚵仔寮漁
港，運送同附表所示之物至附近某空屋內，隨即為駐防之海巡部第五指揮部查獲，並
扣得上揭物品等情。因認第一審依懲治走私條例第三條第一項之規定，判處上訴人乙
○○（累犯）有期徒刑七月，上訴人甲○○有期徒刑六月，為無不合，予以維持，駁
回上訴人等在第二審之上訴，已於理由內詳細敘述其所憑之證據及認定之理由，並說
明上訴人乙○○所辯前往搬漁貨，但漁船沒進港，未搬到漁貨，在回家的路上被攔下
來；上訴人甲○○所辯當天是要去找朋友，在路上被攔下，不是去搬漁貨，也不是幫
忙搬走私物品云云，均不足採信。而證人李朝木及林金豹所證均難為有利於上訴人甲
○○之認定。已依據卷內資料詳予指駁與說明。從形式上觀察，原判決並無違背法令
情形存在。次按證據之取捨，屬於事實審法院之職權。上訴人等上訴意旨就原判決理
由已明白之論斷，任憑己見，漫指原判決採證違反經驗法則、論理法則，自非適法之
第三審上訴理由。再依證人王仁男所證當時在現場者約有二十餘人，只逮獲上訴人等
及已經原審判決確定之楊世堂、葉吉風、黃勝全、洪天泰、吳文士、陳天賜、羅曉明
、高崇位共十人，原判決事實認定上訴人等與楊世堂、葉吉風、黃勝全、洪天泰、吳
文士、陳天賜、羅曉明、高崇位及另外十餘名不詳姓名之男子，共同基於犯意聯絡，
運送走私物品，判決並無違背法令，上訴人乙○○上訴意旨謂原判決如此認定理由矛
盾，並非依據卷內資料執為指摘，不得據為適法之第三審上訴理由。又原判決對於已
判決確定被告洪天泰所辯：是綽號「榮華」之人叫我過去，我是班長，才又叫楊世堂
、葉吉風、黃勝全、乙○○等人過去幫忙，後來因為風浪太大，漁船沒有進來，正準
備回去，在路上就被攔下，並沒有搬貨，查扣之大陸物品不知道是怎麼回事云云，如
何不足採，於判決理由已詳予指駁及說明，上訴人乙○○上訴意旨謂原判決對其有利
之證據未調查及理由不備云云，亦非適法之第三審上訴理由。其餘上訴意旨所指各節
，原判決理由已詳為說明，猶置原判決明確論斷於不顧，徒憑己見，重為事實上之爭
執，任意指摘原判決理由不備、理由矛盾、適用法則不當及調查未盡云云，殊不足據
以辨認原判決已具備違背法令之形式。依上說明，其等上訴違背法律上之程式，應予
駁回。
據上論結，應依刑事訴訟法第三百九十五條前段，判決如主文。
中      華      民      國    八十七    年      五      月     十四     日
                              最高法院刑事第五庭
                                  審判長法官  陳  錫  奎
                                        法官  王  德  雲
                                        法官  洪  清  江
                                        法官  吳  昆  仁
                                        法官  李  伯  道
      右正本證明與原本無異
                                              書  記  官
中      華      民      國    八十七    年      五      月     二十     日
